Images du répertoire du notaire Antoine Des Quatrevaulx pour l'étude XXIV
Archives nationales de France
Images du répertoire du notaire Antoine des Quatrevaulx pour l'étude XXIV
20 mars 1579 - décembre 1617
MC/RE/XXIV/1
Etude XXIV; Des quatrevaulx, Antoine
Un registre
Archives nationales de France
Minutes et répertoires: la loi 2008-696 du 15 juillet 2008 relative aux archives a fixé à 75 ans à compter de la date de l'acte, ou à 25 ans à compter de la date du décès de l'intéressé si ce délai est plus bref, le délai de communication des minutes et répertoires des notaires; ce délai est porté à 100 ans à compter de la date de l'acte si le document se rapporte à un mineur (code du Patrimoine, articles L213-2, 4e d et 5e).
Autres documents de l'étude (dossiers de clients, comptabilité...): s'agissant d'archives privées, ces documents sont communicables selon les modalités fixées par le déposant ou le donateur.
Certains documents ne sont pas accessibles sous leur forme originale en raison de leur mauvais état de conservation.
Registre entré aux Archives nationales en 1935
286 feuillets de papier manuscrits, hauteur 35 x largeur 21,5 cm (feuillets 1 à 189), hauteur 37 x largeur 23 cm (feuillets 190 à 285). Le registre est en bon état.
Les feuillets 188 et 189 sont déchirés.
Registre folioté en 2003 (foliotation non visible à l'écran)
Images des répertoires de l’étude XXIV
Archives de l'étude XXIV
répertoire d'officier public ministériel
- Répertoire chronologique pour la période du 20 mars 1579 à décembre 1617, 20 mars 1579 - décembre 1617; MC/RE/XXIV/1; 285 feuillets
  Le répertoire contient les informations suivantes: 1. nature de l'acte; 2. nom, prénom, des parties. Les dates (mois et année) sont en tête de page et dans les colonnes.
  répertoire
  - Page de titre -"Répertoire de toutes et chacunes les minuttes qui ont été passées et receues par Me Anthoine Desquatrevaulx mon perre pendant tout le temps qu'il a esté en l'exercice de son office de notaire garde-note au Châtelet de Paris. La première [...] est du vingt mars mil cinq cent s[oixante] dix neuf"., 1 r°; 1 feuillet
  - Liste chronologique des actes pour la période du 20 mars à décembre 1579, 20 mars - décembre 1579; 2 r°-5 r°; 4 feuillets
  - Liste chronologique des actes pour la période de janvier à décembre 1580, janvier - décembre 1580; 5 v°-9 r°; 5 feuillets
  - Liste chronologique des actes pour la période de janvier à décembre 1581, janvier - décembre 1581; 9 v°-14 r°; 6 feuillets
  - Liste chronologique des actes pour la période de janvier à décembre 1582, janvier - décembre 1582; 14 r°-19 r°; 6 feuillets
  - Liste chronologique des actes pour la période de janvier à décembre 1583, janvier - décembre 1583; 19 r°-26 r°; 7 feuillets
  - Liste chronologique des actes pour la période de janvier à décembre 1584, janvier - décembre 1584; 26 r°-31 v°; 6 feuillets
  - Liste chronologique des actes pour la période de janvier à décembre 1585, janvier - décembre 1585; 32 r°-38 r°; 7 feuillets
  - Liste chronologique des actes pour la période de janvier à décembre 1586, janvier - décembre 1586; 38 v°-45 v°; 8 feuillets
  - Liste chronologique des actes pour la période de janvier à décembre 1587, janvier - décembre 1587; 45 v°-54 v°; 10 feuillets
  - Liste chronologique des actes pour la période de janvier à décembre 1588, janvier - décembre 1588; 54 v°-63 v°; 10 feuillets
  - Liste chronologique des actes pour la période de janvier à décembre 1589, janvier - décembre 1589; 63 v°-68 r°; 6 feuillets
  - Liste chronologique des actes pour la période de janvier à décembre 1590, janvier - décembre 1590; 68 r°-71 v°; 4 feuillets
  - Liste chronologique des actes pour la période de janvier à décembre 1591, janvier - décembre 1591; 71 v°-74 r°; 4 feuillets
  - Liste chronologique des actes pour la période de janvier à décembre 1592, janvier - décembre 1592; 74 r°-76 v°; 3 feuillets
  - Liste chronologique des actes pour la période de janvier à décembre 1593, janvier - décembre 1593; 76 v°-80 r°; 5 feuillets
  - Liste chronologique des actes pour la période de janvier à décembre 1594, janvier - décembre 1594; 80 r°-89 r°; 10 feuillets
  - Liste chronologique des actes pour la période de janvier à décembre 1595, janvier - décembre 1595; 89 r°-98 r°; 10 feuillets
  - Liste chronologique des actes pour la période de janvier à décembre 1596, janvier - décembre 1596; 98 r°-105 v°; 8 feuillets
  - Liste chronologique des actes pour la période de janvier à décembre 1597, janvier - décembre 1597; 105 v°-116 r°; 12 feuillets
  - Liste chronologique des actes pour la période de janvier à décembre 1598, janvier - décembre 1598; 116 r°-127 v°; 12 feuillets
  - Liste chronologique des actes pour la période de janvier à décembre 1599, janvier - décembre 1599; 128 r°-138 v°; 11 feuillets
  - Liste chronologique des actes pour la période de janvier à décembre 1600, janvier - décembre 1600; 139 r°-150 r°; 12 feuillets
  - Liste chronologique des actes pour la période de janvier à décembre 1601, janvier - décembre 1601; 150 v°-160 r°; 11 feuillets
  - Liste chronologique des actes pour la période de janvier à décembre 1602, janvier - décembre 1602; 160 r°-170 v°; 11 feuillets
  - Liste chronologique des actes pour la période de janvier à décembre 1603, janvier - décembre 1603; 170 v°-179 v°; 10 feuillets
  - Liste chronologique des actes pour la période de janvier à décembre 1604, janvier - décembre 1604; 179 v°-188 v°; 10 feuillets
  - Liste chronologique des actes pour la période de janvier à décembre 1605, janvier - décembre 1605; 189 r°-197 v°; 9 feuillets
  - Liste chronologique des actes pour la période de janvier à décembre 1606, janvier - décembre 1606; 198 r°-207 r°; 10 feuillets
  - Liste chronologique des actes pour la période de janvier à décembre 1607, janvier - décembre 1607; 207 v°-215 v°; 9 feuillets
  - Liste chronologique des actes pour la période de janvier à décembre 1608, janvier - décembre 1608; 215 bis r°-224 v°; 10 feuillets
  - Liste chronologique des actes pour la période de janvier à décembre 1609, janvier - décembre 1609; 224 v°-234 r°; 11 feuillets
  - Liste chronologique des actes pour la période de janvier à décembre 1610, janvier - décembre 1610; 234 r°-242 v°; 9 feuillets
  - Liste chronologique des actes pour la période de janvier à décembre 1611, janvier - décembre 1611; 242 v°-250 v°; 9 feuillets
  - Liste chronologique des actes pour la période de janvier à décembre 1612, janvier - décembre 1612; 250 v°-257 r°; 8 feuillets
  - Liste chronologique des actes pour la période de janvier à décembre 1613, janvier - décembre 1613; 257 v°-264 r°; 8 feuillets
  - Liste chronologique des actes pour la période de janvier à décembre 1614, janvier - décembre 1614; 264 r°-269 r°; 6 feuillets
  - Liste chronologique des actes pour la période de janvier à décembre 1615, janvier - décembre 1615; 269 v°-275 v°; 7 feuillets
  - Liste chronologique des actes pour la période de janvier à décembre 1616, janvier - décembre 1616; 276 r°-280 v°; 5 feuillets
  - Liste chronologique des actes pour la période de janvier à décembre 1617, janvier - décembre 1617; 281 r°-285 r°; 5 feuillets